# 请教陈版，企业改制变更实收资本的问题。

提问人：食髓知味 时间：2019-03-12 13:24:40
陈老师好，情况是这样：企业从全民所有制改为公司制，评估基准日是 17年 7 月 31 日，净资产从 800 万评估为 1800 万。在 18 年 7 月 31 日取得评估备案表进行了调账，将 1000 万增值计入资本公积，还未进行工商变更登记。而在此期间，上级国有资本持有单位又对企业注资 800 万，已更了实收资本。现在进行改制工商登记时，应变更为 1800 万合理，还是2600 （1800+800）较为合理？
现在以 2018 年末审定的未分配利润来对冲资本公积，如果变为 1800 万则资本公积还留有余额，如果变为 2600 万则资本公积不够冲减，根据财企【 2002 】 313 号文件，则差额应有上级持有单位进行补齐。所以现在比较倾向于变为 1800 万。

回答人：chenyiwei
此问题不是单纯的会计问题，建议就此问题请示上级主管单位，以上级主管单位意见为准。如果计入实收资本的，需同时取得上级主管单位关于如何补足未分配利润红字的方案和承诺。